臺灣臺北地方法院民事裁定
111年度消債聲字第45號
聲  請  人  
即  債務人  詹金田  

代  理  人  陳子偉律師（法扶律師）  
相  對  人  
即  債權人  台北富邦商業銀行股份有限公司

法定代理人  程耀輝  


相  對  人  
即  債權人  國泰世華商業銀行股份有限公司

法定代理人  郭明鑑  
代  理  人  王行正  
相  對  人  
即  債權人  花旗（台灣）商業銀行股份有限公司


法定代理人  莫兆鴻  
代  理  人  陳正欽  


相  對  人  
即  債權人  渣打國際商業銀行股份有限公司

法定代理人  龐維哲  


相  對  人  
即  債權人  臺灣新光商業銀行股份有限公司

法定代理人  李增昌  
代  理  人  蕭雅茹  
相  對  人  
即  債權人  聯邦商業銀行股份有限公司

法定代理人  林鴻聯  
代  理  人  吳昶毅  
相  對  人  
即  債權人  遠東國際商業銀行股份有限公司

法定代理人  周添財  


相  對  人  
即  債權人  玉山商業銀行股份有限公司


法定代理人  黃男州  
代  理  人  朱逸君  
相  對  人  
即  債權人  凱基商業銀行股份有限公司


法定代理人  魏寶生  


相  對  人  
即  債權人  星展（台灣）商業銀行股份有限公司


法定代理人  伍維洪  


相  對  人  
即  債權人  台新國際商業銀行股份有限公司

法定代理人  尚瑞強  


相  對  人  
即  債權人  中國信託商業銀行股份有限公司


法定代理人  利明献  


相  對  人  
即  債權人  台灣美國運通國際股份有限公司

法定代理人  郭豐賓  


相  對  人  
即  債權人  滙豐（台灣）商業銀行股份有限公司

法定代理人  麥康裕  


相  對  人  
即  債權人  臺灣銀行股份有限公司

法定代理人  許志文  
代  理  人  劉信威  
上列當事人間消費者債務清理條例之聲請清算復權事件，本院裁
定如下：
    主  文
債務人詹金田准予復權。
    理  由
一、按債務人有下列各款情形之一者，得向法院為復權之聲請：
    一、依清償或其他方法解免全部債務；二、受免責之裁定確
    定；三、於清算程序終止或終結之翌日起三年內，未因第14
    6條或第147條之規定受刑之宣告確定；四、自清算程序終止
    或終結之翌日起滿五年，消費者債務清理條例（下稱消債條
    例）第144條定有明文。
二、本件聲請意旨略以：伊前因消費者債務清理事件，經本院以
    110年度消債職聲免字第107號裁定免責確定，爰依消債條例
    第144條第2款之規定為復權之聲請等語。
三、經查聲請人所主張之上開事實，經本院依職權調閱本院110
    年度消債職聲免字第107號卷消債職權免責事件全卷卷宗核
    閱屬實，堪認債務人已於民國111年2月24日受免責之裁定，
    並於111年3月15日確定。是債務人據消債條例第144條第2款
    規定向本院聲請復權，自屬有據。　　
四、爰裁定如主文。
中　　華　　民　　國　　111 　年　　4 　　月　　25　　日
                  民事第二庭    法　官　蔡英雌
以上正本係照原本作成。
如不服本裁定應於送達後10日內向本院提出抗告狀，並繳納抗告
費新臺幣1,000元。
中　　華　　民　　國　　111 　年　　4 　　月　　25　　日
                                書記官  霍薇帆